臺灣臺南地方法院刑事裁定
110年度重訴字第21號
公  訴  人  臺灣臺南地方檢察署檢察官
聲  請  人
即  被  告  王麒竣




選任辯護人  郭宗塘律師(法扶律師)
聲  請  人
即  被  告  林呈祐



選任辯護人  黃逸柔律師(法扶律師)
被      告  梁家豪



選任辯護人  查名邦律師(法扶律師)
上列被告等因殺人等案件，本院裁定如下：
    主  文
甲○○、丁○○之羈押期間，均自民國110年11月19日起延長貳月，
並均禁止接見、通信。
乙○○之羈押期間，自民國110年11月19日起延長羈押貳月，並禁
止接見、通信（父、母除外）。
甲○○、乙○○具保之聲請駁回。
    理  由
一、被告甲○○、乙○○、丁○○因涉殺人等罪，經檢察官提起公訴，
    經本院於民國110年8月19日訊問後，以其三人涉犯刑法第27
    1條第1項之殺人罪，嫌疑重大，所涉為最輕本刑5年以上有
    期徒刑之罪，並有相當理由足認有逃亡、湮滅、偽造、變造
    證據或勾串共犯或證人之虞，非予羈押，顯難進行審判，有
    羈押之必要，於同日簽發押票執行羈押，並禁止接見、通信
    (被告乙○○部分，父、母除外）。
二、茲因羈押期間將屆，本院提訊被告三人，其中：
　㈠被告甲○○陳稱：希望可以具保等語。而其選任辯護人則稱：
    被告甲○○雖否認部分犯行，但主要部分已坦承，就否認部分
    亦無勾串證人之虞，本案案發後被告甲○○經警方通知也主動
    到案說明，無逃亡事證，如以具保、限制住居可確保將來審
    判及執行，請准予具保停止羈押等語。
　㈡被告乙○○陳稱：希望可以交保，願每周前往警局報到等語。
    而其選任辯護人則陳稱：被告乙○○對於涉案之客觀行為均有
    承認，僅爭執殺人犯意之有無，且被告乙○○於本案並未聲請
    調查證據或傳訊證人，而同案被告亦未聲請傳訊乙○○為證人
    ，是於調查證據程序並無串證疑慮，且被告乙○○有固定住、
    居所，亦願意每周前往警局報到，無逃匿可能等語。
　㈢被告丁○○陳稱：本件相關證據均已調查完畢，沒有繼續羈押
    之必要等語。而其選任辯護人則陳稱：被告並未出手毆打被
    害人鄭名竣，且被害人後續又遭第二次毆打，因果關係中斷
    ，被告丁○○客觀上並未符合犯罪嫌疑重大之羈押原因，亦無
    湮滅證據之情形等語。
三、查被告三人涉犯殺人等案件，前經檢察官提起公訴，經本院
    訊問後執行羈押，茲被告三人雖均否認殺人犯行，然被告甲○○、乙○○均坦承有於案發現場動手毆打被害人之情形，另被
    告丁○○於警詢及偵查中均自承有聽聞同案被告丙○○提及毆打
    被害人之事，而同案被告丙○○等人則供稱被告丁○○有指揮在
    場少年毆打被害人之情形；又被害人確係遭人毆打以致引發
    死亡之結果，此業據法務部法醫研究所鑑定明確，據此自堪
    認被告三人參與本案犯行之犯罪嫌疑均屬重大，所涉則為最
    輕本刑5年以上有期徒刑之重罪。茲因被告三人均否認有殺
    人犯意，而本案已定期審理，傳訊證人多名，且多數證人均
    為少年，若任令被告三人具保在外，實難排除證人因遭受外
    界壓力而為不實證述之可能，是客觀上仍有勾串共犯或證人
    之虞。雖被告乙○○並未聲請調查證據，然被告乙○○否認有殺
    人之犯意，且依證據共通原則，於審理期日調查之證據非無
    影響被告乙○○犯罪事實認定之可能，是不能僅因其於本院審
    理過程並未聲請調查證據，即認無繼續羈押之必要。
四、從而，本案被告甲○○、乙○○、丁○○之羈押原因及羈押必要性
    依然存在，且此一必要性無從以侵害強度較低之具保、限制
    住居等手段替代，是被告甲○○、乙○○、丁○○仍有繼續羈押之
    必要，爰裁定均自110年11月19日起，延長其等羈押期間2月
    ，並均禁止接見、通信。又被告乙○○前於本院執行羈押時，
    僅禁止其與父、母以外之人接見、通信，而目前並無相關事
    證足認此一禁止接見、通信處分有變更之必要，爰仍維持對
    於父、母以外之人禁止接見、通信之處分，併予敘明。
五、被告甲○○、乙○○二人於本院訊問時當庭請求具保停止羈押，
    惟被告甲○○、乙○○二人仍有繼續羈押之必要，已如前述，其
    二人請求具保停止羈押，不能准許，應予駁回。
六、依刑事訴訟法第108條第1項、第5項、第220條，裁定如主文
    。 
中　　華　　民　　國　　110 　年　　11　　月　　15　　日
　　　　　　　　　刑事第十四庭  審判長法　官　周紹武
　　　　　　　　　                    法  官  蕭雅毓
　　　　　　　　　                    法  官  林岳葳
以上正本證明與原本無異
如不服本裁定應於送達後5日內向本院提出抗告狀
      　　　　　　      　　　　　　　書記官　謝盈敏
中　　華　　民　　國　　110 　年　　11　　月　　15　　日